ko: 트랜시버 폼 팩터: CFP; GBIC; 미디어 컨버터; QSFP; QSFP28; SFP; SFP+; XFP; 기타
bg-BG: Типоразмер на приемопредавателя: CFP; GBIC; Медиен конвертор; QSFP; QSFP28; SFP; SFP+; XFP; Други
pt-BR: Fator de forma do transceptor: CFP; GBIC; Conversor de mídia; QSFP; QSFP28; SFP; SFP+; XFP; Outro
de: Transceiver-Formfaktor: CFP; GBIC; Medienkonverter; QSFP; QSFP28; SFP; SFP+; XFP; Sonstiges
ru: Формфактор трансивера: CFP; GBIC; Медиаконвертер; QSFP; QSFP28; SFP; SFP+; XFP; Другой
vi: Hình thức bộ thu phát: CFP; GBIC; Bộ chuyển đổi phương tiện; QSFP; QSFP28; SFP; SFP+; XFP; Khác
fr: Facteur de forme de l’émetteur-récepteur: CFP; GBIC; Convertisseur de média; QSFP; QSFP28; SFP; SFP+; XFP; Autre
pl: Współczynnik formy nadajnika-odbiornika: CFP; GBIC; Konwerter mediów; QSFP; QSFP28; SFP; SFP+; XFP; Inne
zh-TW: 收發器外型規格: CFP; GBIC; 媒體轉換器; QSFP; QSFP28; SFP; SFP+; XFP; 其他
tr: Alıcı-verici form faktörü: CFP; GBIC; Medya dönüştürücü; QSFP; QSFP28; SFP; SFP+; XFP; Diğer
pt-PT: Fator de forma do transcetor: CFP; GBIC; Conversor de meios; QSFP; QSFP28; SFP; SFP+; XFP; Outro
sk-SK: Formát vysielač-prijímača: CFP; GBIC; Mediálny konvertor; QSFP; QSFP28; SFP; SFP+; XFP; Iné
it: Fattore di forma del ricetrasmettitore: CFP; GBIC; Convertitore di media; QSFP; QSFP28; SFP; SFP+; XFP; Altro
ro-RO: Factorul de formă al transceiver-ului: CFP; GBIC; Convertor media; QSFP; QSFP28; SFP; SFP+; XFP; Altele
es: Factor de forma del transceptor: CFP; GBIC; Convertidor de medios; QSFP; QSFP28; SFP; SFP+; XFP; Otros
nb: Transceiverformfaktor: CFP; GBIC; Medieomformer; QSFP; QSFP28; SFP; SFP+; XFP; Annet
cs: Provedení transceiveru: CFP; GBIC; Převodník médií; QSFP; QSFP28; SFP; SFP+; XFP; Jiné
sl-SI: Oblika oddajnika: CFP; GBIC; Pretvornik medijev; QSFP; QSFP28; SFP; SFP+; XFP; Drugo
da: Transceiverformfaktor: CFP; GBIC; Mediekonverter; QSFP; QSFP28; SFP; SFP+; XFP; Andet
en: Transceiver form factor: CFP; GBIC; Media converter; QSFP; QSFP28; SFP; SFP+; XFP; Other
el: Μορφή πομποδέκτη: CFP; GBIC; Μετατροπέας μέσων; QSFP; QSFP28; SFP; SFP+; XFP; Άλλο
hr-HR: Oblik primopredajnika: CFP; GBIC; Medijski pretvarač; QSFP; QSFP28; SFP; SFP+; XFP; Ostalo
nl: Transceiver vormfactor: CFP; GBIC; Mediaconverter; QSFP; QSFP28; SFP; SFP+; XFP; Andere
ja: トランシーバーフォームファクター: CFP; GBIC; メディアコンバーター; QSFP; QSFP28; SFP; SFP+; XFP; その他
zh-CN: 收发器外形: CFP; GBIC; 媒体转换器; QSFP; QSFP28; SFP; SFP+; XFP; 其他
hu: Adó-vevő formátuma: CFP; GBIC; Média konverter; QSFP; QSFP28; SFP; SFP+; XFP; Egyéb
th: รูปแบบตัวรับส่งสัญญาณ: CFP; GBIC; ตัวแปลงสื่อ; QSFP; QSFP28; SFP; SFP+; XFP; อื่นๆ
lt-LT: Siųstuvo-imtuvo formos faktorius: CFP; GBIC; Terpės keitiklis; QSFP; QSFP28; SFP; SFP+; XFP; Kita
fi: Lähetinvastaanottimen muotokerroin: CFP; GBIC; Mediamuunnin; QSFP; QSFP28; SFP; SFP+; XFP; Muu
sv: Transceiverformfaktor: CFP; GBIC; Mediaomvandlare; QSFP; QSFP28; SFP; SFP+; XFP; Övrigt